臺灣臺東地方法院刑事判決
111年度易字第77號
公  訴  人  臺灣臺東地方檢察署檢察官
被      告  張永  


上列被告因妨害公務案件，經檢察官提起公訴（111年度偵字第1
534號），於本院準備程序進行中，被告就被訴事實為有罪之陳
述且與檢察官達成合意，經檢察官聲請改依協商程序而為判決，
本院裁定改行協商程序，並判決如下：
    主  文
張永犯妨害公務執行罪，處有期徒刑參月，如易科罰金，以新臺
幣壹仟元折算壹日。
    事實及理由
一、本件犯罪事實及證據，均引用如附件檢察官起訴書之記載，
    並更正及補充如下：　　
(一)犯罪事實欄一部分：
　1.第7、8列之「幹你娘機掰」，更正為「幹林包咧」。
　2.倒數第3列之「徒手攻擊」，更正為「以腳攻擊」。
(二)增列證據：
　1.本院當庭勘驗員警密錄器影像之結果(見本院卷第51頁)。　
　2.被告張永於本院民國111年6月14日準備程序及協商程序中所
    為之自白（本院卷第52、60頁）。
二、本件經檢察官與被告於審判外達成協商之合意，且被告已認
    罪，其等協商合意內容如下（本院卷第59頁）：
(一)被告就起訴書所載犯罪事實，願受有期徒刑3月之宣告，如
    易科罰金，以新臺幣1,000元折算1日。
(二)本件不依刑法第47條第1項規定論以累犯及加重其刑，但起
    訴書所載之被告前科紀錄已於刑度協商時審酌。
三、經查，上開協商合意並無刑事訴訟法第455條之4第1項所列
    情形之一，檢察官聲請改依協商程序而為判決，本院爰裁定
    改行協商程序，並不經言詞辯論，於協商合意範圍內為判決
    。
四、依刑事訴訟法第455條之2第1項第1款、第455條之4第2項、
    第455條之8、第454條第2項，刑法第135條第1項、第140條
    、第55條、第41條第1項前段，刑法施行法第1條之1第1項，
    判決如主文。
五、依刑事訴訟法第455條之10第1項規定，協商判決除有同法第
    455條之4第1項第1款於程序終結前，被告撤銷協商合意或檢
    察官撤回協商聲請者；第2款被告協商之意思非出於自由意
    志者；第4款被告所犯之罪非第455條之2第1項所定得以協商
    判決者；第6款被告有其他較重之裁判上一罪之犯罪事實者
    ；第7款法院認應諭知免刑或免訴、不受理者情形之一，或
    違反同條第2項「法院應於協商合意範圍內為判決；法院為
    協商判決所科之刑，以宣告緩刑、2年以下有期徒刑、拘役
    或罰金為限」之規定者外，不得上訴。
六、如有前項得上訴之情形，得自判決送達之日起20日內，向本
    院提出上訴書狀，上訴於第二審法院。
本案經檢察官莊琇棋提起公訴，檢察官林靖蓉到庭執行職務。
中　　華　　民　　國　　111 　年　　 6　　月　　17　　日
                  刑事第三庭法  官  陳昱維
以上正本證明與原本無異。
                            書記官  戴嘉宏
中　　華　　民　　國　　111 　年　　6 　　月　　17　　日
附錄本案論罪科刑法條：
中華民國刑法第135條
對於公務員依法執行職務時，施強暴脅迫者，處3年以下有期徒
刑、拘役或30萬元以下罰金。
意圖使公務員執行一定之職務或妨害其依法執行一定之職務或使
公務員辭職，而施強暴脅迫者，亦同。
犯前二項之罪而有下列情形之一者，處6月以上5年以下有期徒刑
：
一、以駕駛動力交通工具犯之。
二、意圖供行使之用而攜帶兇器或其他危險物品犯之。
犯前三項之罪，因而致公務員於死者，處無期徒刑或7年以上有
期徒刑；致重傷者，處3年以上10年以下有期徒刑。
中華民國刑法第140條
於公務員依法執行職務時，當場侮辱或對於其依法執行之職務公
然侮辱者，處1年以下有期徒刑、拘役或10萬元以下罰金。
附件　　
臺灣臺東地方檢察署檢察官起訴書
                                     111年度偵字第1534號
　　被　　　告　張永　　男　54歲（民國00年0月00日生）
　　　　　　　　　　　　住臺東縣○○鄉○○路000巷00號
　　　　　　　　　　　　國民身分證統一編號：Z000000000號
上列被告因妨害公務案件，已經偵查終結，認應提起公訴，茲將
犯罪事實及證據並所犯法條分敘如下：
　　　　犯罪事實
一、張永前因公共危險案件，經臺灣臺東地方法院以110年度東
    交簡字第37號判決判處有期徒刑4月確定，於民國111年2月2
    8日執行完畢。詎其仍不知悔改，於111年4月5日15時40分許
    ，在臺東縣○○市○○路0段000號阿弘檳榔攤前，酒後大聲咆哮
    ，經警據報到場後，其明知身著制服之警員蔣繼良、黃芷筠
    係依法執行職務之公務員，竟基於妨害公務及侮辱公務員之
    犯意，徒手攻擊蔣繼良、黃芷筠，並以「幹你娘機掰」等語
    辱罵蔣繼良、黃芷筠（涉嫌傷害及公然侮辱罪嫌部分，未據
    告訴）。嗣其當場為警逮捕，並於同日15時55分許，經警將
    其帶返臺東縣○○市○○○路000號臺東縣警察局臺東分局永樂派
    出所，其明知身著制服之警員林曉君係依法執行職務之公務
    員，竟承前開妨害公務之犯意，徒手攻擊林曉君（未成傷）
    ，以前揭方式對現場依法執行職務之員警施強暴及侮辱。
二、案經臺東縣警察局臺東分局報告偵辦。
　　　　證據並所犯法條
一、證據清單及待證事實：
編號 證據名稱 待證事實 1 被告於警詢及偵查中之供述 被告於上開時間，在阿弘檳榔攤飲酒之事實。 2 證人賴柏雅於警詢時之證述 ⑴被告於上開時間，在阿弘檳榔攤酒後大聲咆哮之事實。 ⑵被告於警員到場處理時，攻擊並辱罵警員之事實。 3 刑案現場測繪圖1紙、臺東分局永樂派出所警員職務報告2紙、刑案現場照片9張、密錄器錄影畫面及派出所監視錄影畫面光碟各1片 佐證全部犯罪事實。 
二、核被告所為，係犯刑法第135條第1項之妨害公務罪嫌、同法
    第140條之侮辱公務員罪嫌。再被告基於不滿員警執行職務
    之單一目的，於密切接近之時、地所為之攻擊及辱罵等言行
    ，均係妨害國家公務之執行，侵害同一國家法益，各行為之
    獨立性極為薄弱，依一般社會健全觀念，在時間差距上，難
    以強行分開，應視為數個舉動之接續施行，合為包括之一行
    為予以評價。復被告以一行為同時觸犯上開各罪名，為想像
    競合犯，請依刑法第55條之規定，從一重之妨害公務罪處斷
    。又被告曾受有期徒刑之執行完畢，此有刑案資料查註紀錄
    表1份附卷可參，其於5年以內故意再犯本案有期徒刑以上之
    罪，為累犯，請依司法院釋字第775號解釋意旨裁量是否加
    重最低本刑。
三、依刑事訴訟法第251條第1項提起公訴。
　　此　致
臺灣臺東地方法院
中　　華　　民　　國　 111　　年　　4 　　月　　19　　日
　　　　　　                  檢  察  官    莊琇棋
本件證明與原本無異
中　　華　　民　　國　 111　　年　　5 　　月　　3 　　日
                              書  記  官    廖承志